de: Konfiguration der Belüftung: Verschließbare Lüftungsöffnungen; Nur Abluftöffnungen; Nur Zuluftöffnungen; Minimale Belüftung; Mehrere Zu- und Abluftöffnungen; Sonstiges
sv: Utformning av ventilation: Stängbara ventiler; Endast frånluftsventiler; Endast tilluftsventiler; Minimal ventilation; Flera till- och frånluftsventiler; Övrigt
nl: Ventilatieconfiguratie: Afsluitbare ventilatieopeningen; Alleen luchtafvoer; Alleen luchttoevoer; Minimale ventilatie; Meerdere luchttoevoer- en afvoeropeningen; Overige
el: Διαμόρφωση αερισμού: Αεραγωγοί που κλείνουν; Μόνο αεραγωγοί εξαγωγής; Μόνο αεραγωγοί εισαγωγής; Ελάχιστος εξαερισμός; Πολλαπλοί αεραγωγοί εισαγωγής και εξαγωγής; Άλλο
en: Ventilation configuration: Closable vents; Exhaust vents only; Intake vents only; Minimal ventilation; Multiple intake & exhaust vents; Other
nb: Ventilasjonskonfigurasjon: Lukkbare ventiler; Kun utløpsventiler; Kun inntaksventiler; Minimal ventilasjon; Flere inntaks- og utløpsventiler; Annet
fi: Ilmanvaihdon konfiguraatio: Suljettavat tuuletusaukot; Vain poistoaukot; Vain tuloaukot; Vähäinen ilmanvaihto; Useita tulo- ja poistoaukkoja; Muu
it: Configurazione della ventilazione: Prese d'aria richiudibili; Solo fori di sfiato; Solo prese d'aria di aspirazione; Ventilazione minima; Prese d'aria di aspirazione e scarico multiple; Altro
th: รูปแบบระบบระบายอากาศ: ช่องระบายอากาศแบบปิดได้; ช่องระบายอากาศออกเท่านั้น; ช่องรับอากาศเข้าเท่านั้น; ระบายอากาศน้อยสุด; ช่องรับและระบายอากาศหลายช่อง; อื่นๆ
zh-CN: 通风配置: 可闭合通风口; 仅排气口; 仅进气口; 最低限度通风; 多进排气口; 其他
hr-HR: Konfiguracija ventilacije: Otvori s mogućnošću zatvaranja; Samo ispušni otvori; Samo usisni otvori; Minimalna ventilacija; Višestruki usisni i ispušni otvori; Ostalo
pt-PT: Configuração da ventilação: Aberturas de ventilação que fecham; Apenas aberturas de exaustão; Apenas aberturas de admissão; Ventilação mínima; Múltiplas aberturas de admissão e exaustão; Outro
lt-LT: Ventiliacijos konfigūracija: Uždaromos ventiliacijos angos; Tik išmetimo angos; Tik įsiurbimo angos; Minimali ventiliacija; Kelios įsiurbimo ir išmetimo angos; Kita
sk-SK: Konfigurácia ventilácie: Uzatvárateľné vetracie otvory; Iba odsávacie vetracie otvory; Iba nasávacie vetracie otvory; Minimálne vetranie; Viacero nasávacích a odsávacích vetracích otvorov; Iné
fr: Configuration de la ventilation: Fentes d’aération fermables; Fentes d’échappement uniquement; Fentes d’admission uniquement; Ventilation minimale; Fentes d’admission et d’échappement multiples; Autre
hu: Szellőző konfigurációja: Zárható szellőzők; Csak kifúvó szellőzők; Csak beszívó szellőzők; Minimális szellőzés; Több beszívó és kifúvó szellőző; Egyéb
pt-BR: Configuração da ventilação: Respiros fecháveis; Apenas respiros de exaustão; Apenas respiros de entrada; Ventilação mínima; Múltiplos respiros de entrada e exaustão; Outra
pl: Konfiguracja wentylatora: Zamykane otwory wentylacyjne; Tylko otwory wylotowe; Tylko otwory wlotowe; Minimalna wentylacja; Wiele otworów wlotowych i wylotowych; Inne
ro-RO: Configurație a ventilației: Guri de ventilație care se pot închide; Doar guri de evacuare; Doar guri de admisie; Ventilație minimă; Multiple guri de admisie și evacuare; Altele
tr: Havalandırma konfigürasyonu: Kapanabilir havalandırmalar; Yalnızca egzoz havalandırmaları; Yalnızca giriş havalandırmaları; Minimum havalandırma; Çoklu giriş ve egzoz havalandırmaları; Diğer
es: Configuración de ventilación: Respiraderos con cierre; Solo respiraderos de escape; Solo respiraderos de entrada; Ventilación mínima; Múltiples respiraderos de entrada y escape; Otro
vi: Cấu hình hệ thống thông gió: Lỗ thông hơi đóng được; Chỉ có lỗ thông hơi thoát khí; Chỉ có lỗ thông hơi lấy khí; Độ thông gió tối thiểu; Nhiều lỗ thông hơi lấy khí và thoát khí; Khác
da: Ventilationskonfiguration: Lukbare ventiler; Kun udsugningsventiler; Kun indsugningsventiler; Minimal ventilation; Flere indsugnings- og udsugningsventiler; Andet
ko: 환기 구성: 여닫이식 통풍구; 배기구 전용; 흡기구 전용; 최소 통풍; 다중 흡기 및 배기 통풍구; 기타
cs: Konfigurace ventilace: Uzavíratelné průduchy; Pouze výfukové průduchy; Pouze sací průduchy; Minimální větrání; Vícero sacích a výfukových průduchů; Jiné
bg-BG: Конфигурация на вентилацията: Затварящи се вентилационни отвори; Само изпускателни отвори; Само всмукателни отвори; Минимална вентилация; Множество всмукателни и изпускателни отвори; Друго
sl-SI: Konfiguracija prezračevanja: Odprtine z možnostjo zapiranja; Samo izpušne odprtine; Samo dovodne odprtine; Minimalno prezračevanje; Več dovodnih in izpušnih odprtin; Drugo
zh-TW: 通風配置: 可關閉通風口; 僅排氣通風口; 僅進氣通風口; 微通風; 多個進氣和排氣通風口; 其他
ru: Конфигурация вентиляции: Закрывающиеся вентиляционные отверстия; Только вытяжные отверстия; Только приточные отверстия; Минимальная вентиляция; Несколько приточных и вытяжных отверстий; Другое
ja: 通気構造: 閉鎖可能ベンチレーション; 排気用ベンチレーションのみ; 吸気用ベンチレーションのみ; 最小限のベンチレーション; 複数の吸排気用ベンチレーション; その他